【裁判字號】    97,家訴,45
【裁判日期】    970415
【裁判案由】    確認親子關係存在等
【裁判全文】
臺灣臺中地方法院民事判決              97年度家訴字第45號
原      告  丙○○
法定代理人  甲○○
被      告  乙○○
上列當事人間確認親子關係存在事件，本院於民國九十七年四月
一日言詞辯論終結，判決如下：
    主      文
確認原告丙○○（女、民國○○○年○月○○○日生）與被告乙○○（男、民國○○年○月○○日生、國民身分證統一編號：Ｚ
000000000）間之父女關係存在。
訴訟費用由被告負擔。
    事實及理由
一、原告主張：原告之母甲○○與訴外人許瑞文於民國 (下同)
    91年8月15日結婚，後許瑞文於92年5月24日死亡。甲○○於
    93年7月結識被告，與被告同居迄今，並自被告處受胎，於
    95年9月22日下午2時40分在許明正婦產科診所產下原告。因
    許瑞文係於92年5月24日死亡，原告顯非許瑞文之女，又原
    告係生母甲○○自被告處受胎，且產下後即由被告撫育，依
    民法第1065條第1項規定視為被告已認領原告，是原告確為
    被告之女，自有以判決確定原告與被告間親子關係之必要，
    為此，依法請求判決確認原告與被告之親子關係存在等語。
    並聲明：如主文所示。
二、被告乙○○到庭陳稱：丙○○確實是其與甲○○所生之女，
    且自幼即由被告撫育迄今等語。
三、本件原告為越南國人民，被告為我國人民，本件係原告主張
    請求確認兩造間親子法律關係存在事件，應依涉外民事法律
    適用法第19條之規定，依父之本國法即中華民國法律為其應
    適用之法律，合先敘明。
四、按父母子女關係是否存在，不惟影響雙方之身分，且有關於
    雙方因該身分而產生之法律關係亦將隨之而變動，故非婚生
    子女，經生父認領或視同認領者，為使其親子關係明確，該
    父母、子女或其他利害關係人，自得提起確認親子關係存在
    之訴，此觀最高法院43年台上字第1108號判例所載文義自明
    。又訴訟當事人間縱使就身分關係之存否不爭執，如有辦理
    戶籍登記，使身分關係明確之必要時，亦得認為有受確認判
    決之法律上利益。經查，本件丙○○（女、95年9月22日生
    ）請求確認與被告乙○○（男、60年8月30日生、國民身分
    證統一編號：Ｚ000000000）間之親子關係存在，固為兩造
    所不爭執，然於戶籍上既未就上開親子關係予以登記，致原
    告與被告間私法上之身分關係陷於不明確，而有私法上地位
    不安之狀態存在，且此種不安之狀態得以確認判決除去之，
    應認原告有即受確認判決之法律上利益。
五、原告主張其母甲○○與訴外人許瑞文於91年8月15日結婚，
    許瑞文於92年5月24日死亡後，原告之母於93年7月結識被告
    ，並自被告處受胎，於95年9月22日下午2時40分產下原告等
    情，業據提出戶籍謄本、出生證明書、護照影本、外僑居留
    證、中國醫藥大學附設醫院診斷證明書、親子鑑定結果報告
    書等為證，依卷附上開親子鑑定結果所示：「親子關係指數
    （CP I）為0000000000.84884，親子關係概率（PP）為99.9
    99 99 9 %。結論：根據DNA標記之分析結果，無法排除乙○○與甲○○子女的親子關係」，堪認原告之主張為真實。
六、按非婚生子女經生父認領者，視為婚生子女，其經生父撫育
    者，視為認領，民法第1065條第1項定有明文。本件原告與
    被告間具真實父女血緣關係，已如前述，原告復經被告自幼
    撫育，依法視為認領，並視為婚生子女。從而，原告起訴請
    求確認其與被告間之父女關係存在，洵屬正當，應予准許。
七、訴訟費用負擔之依據：民事訴訟法第78條。
中    華    民    國    97    年    4    月    15    日
                  家事法庭      法  官  許冰芬
以上正本係照原本作成。
如對本判決上訴，須於判決書送達後20日內向本院提出上訴書狀
（須附繕本）。
中    華    民    國    97    年    4    月    15    日
                                書記官  黃惠閔


司法院資訊處製作；財團法人民間司法改革基金會備份。
